【裁判字號】    98,易,2825
【裁判日期】    981224
【裁判案由】    菸酒管理法
【裁判全文】
臺灣板橋地方法院刑事判決              98年度易字第2825號
公  訴  人  臺灣板橋地方法院檢察署檢察官
被      告  甲○○
上列被告因違反菸酒管理法案件，經檢察官提起公訴（98年度偵
字第17601 號），而被告於準備程序中對被訴之事實為有罪陳述
，本院裁定行簡式審判程序，並判決如下：
    主  文
甲○○產製劣酒，含有對人體健康有重大危害之物質，累犯，處
有期徒刑肆月，如易科罰金，以新台幣壹仟元折算壹日。
扣案如附表所示之物均沒收。
    事  實
一、甲○○於民國94年8 月11日因違反藥事法案件，經台灣桃園
    地方法院以93年度訴字第526 號判處有期徒刑5 月，94年10
    月18日判決確定，並於94年11月10日易科罰金執行完畢，猶
    未能謹慎從事。甲○○於93年間至97年4 、5 月間為係設址
    在臺北縣樹林市○○街57巷24、26號垣通股份有限公司（下
    稱垣通公司）之實際負責人，從事製酒業，明知製酒事業應
    遵守主管機關對於產製酒品之衛生管理、販售等各項規範，
    所製酒類應符合菸酒管理之相關規範，竟基於違反菸酒管理
    法，將對於人體有害之工業酒精變性劑「正己烷」滲入酒精
    內而製造含有重大危害人體健康物質劣酒之犯意，於民國95
    年間某日起，在上址，以該廠之蒸餾機器，從事製造劣酒之
    行為。嗣因財政部國庫署抽驗市售酒類化驗，得知垣通公司
    所製造之「台灣奇琳紅高粱」52度，200706製造，0.36公升
    裝含正己烷（3mg/L ），「台灣奇琳紅高粱」52度，200706
    製造，0.75公升裝含正己烷（22.5mg/L），「台灣長紅高粱
    」52度，200610製造，0.6 公升裝含正己烷（3mg/L ），函
    請警方偵辦，而於98年6 月23日持搜索票至上址搜索，扣得
    製酒香料及酒類成品、半成品一批，上開查扣酒類成品（如
    附表所示）經送驗後，驗得「台灣長紅高粱」52度，200610
    製造，0. 3公升裝含正己烷（1.3mg/L ），「台灣長紅高粱
    」52度，200610製造，0.6 公升裝含正己烷（1.3mg/L ），
    「金采53度酒」，980401製造，0.3 公升裝含正己烷（1mg/
    L ），始查知上情。
二、案經內政部警政署保安警察第三總隊第一大隊移請臺灣板橋
    地方法院檢察署檢察官偵查起訴。
    理  由
一、訊據被告甲○○對於上揭事實坦承不諱，核與證人朱明華於
    偵查中之證詞相符，並有扣押物品目錄表1 紙、台北縣政府
    查獲違法菸酒案件現場處理紀錄表3 紙、現場照片22張在卷
    足資佐證。及如附表所示之劣酒扣案足資佐證。上開附表所
    示之劣酒，經財政部國庫署送驗之「台灣奇琳紅高粱」52度
    2007 06 製造，0.36公升裝含正己烷（3mg/L ），「台灣奇
    琳紅高粱」52度，200706製造，0.75公升裝含正己烷（22.5
    mg/L），「台灣長紅高粱」52度，20 0610 製造，0.6 公升
    裝含正己烷（3mg/L ）及送驗「台灣長紅高粱」52度，2006
    10製造，0.3 公升裝含正己烷（1.3mg/L ），「台灣長紅高
    粱」52度，200610製造，0.6 公升裝含正己烷（1.3mg/L ）
    ，「金采53度酒」，9804 01 製造，0.3 公升裝含正己烷（
    1mg/L ）之事實，有台灣菸酒股份有限公司研究所化驗報告
    書編號97106-9 、98136- 5、98136-2 號化驗報告書3 紙、
    台灣菸酒股份有限公司研究所化驗報告書編號 98143-2 、
    98143-8 、00000-00號化驗報告書3 紙在卷可稽，被告自白
    與事實相符，本件事證已甚明確，被告犯行堪以認定。
二、核被告所為，係違反菸酒管理法第48條第2 項之產製劣酒含
    有對人體健康有重大危害之物質罪。被告前有犯罪事實欄所
    載之論罪、科刑及徒刑之執行情形，此有台灣高等法院被告
    前案紀錄表1 件在卷可稽，其於有期徒刑執行完畢後，5 年
    以內故意再犯有期徒刑以上之罪，為累犯，應依法加重其刑
    。爰審酌被告犯罪之動機、目的、手段、所生危害、犯罪後
    坦承犯行態度尚佳等一切情狀，處如主文所示之刑，併諭知
    易科罰金之折算標準，以資懲儆。扣案如附表所示之劣酒、
    製造劣酒之原料及半成品，均應依菸酒管理法第58條宣告沒
    收。
據上論斷，應依刑事訴訟法第273 條之1 第1 項、第299 條第1
項前段，菸酒管理法第48條第2 項、第58條，刑法第11條前段、
第47條第1 項、第41條第1 項前段，判決如主文。
本案經檢察官黃佳權到庭執行職務。
中    華    民    國    98    年    12    月    24    日
                  刑事第六庭    法  官  胡堅勤
上列正本證明與原本無異。
如不服本判決，應於判決送達後10日內敘明上訴理由，向本院提
出上訴狀 (應附繕本) ，上訴於臺灣高等法院。其未敘述上訴理
由者，應於上訴期間屆滿後20日內向本院補提理由書「切勿逕送
上級法院」。
                                書記官  梁宜庭
中    華    民    國    98    年    12    月    24    日
附錄本案論罪科刑法條全文：
菸酒管理法第48條
產製或輸入劣菸、劣酒者，處新臺幣30萬元以上300萬元以下罰
鍰。但查獲物查獲時現值超過新臺幣300萬元者，處查獲物查獲
時現值一倍以上五倍以下罰鍰。
前項產製或輸入之劣菸、劣酒含有對人體健康有重大危害之物質
者，處3年以下有期徒刑、拘役或科或併科新臺幣30萬元以上
300萬元以下罰金。
附表：
一、「台灣奇琳紅高粱」52度，200706製造，0.36公升裝，參瓶
    。
二、「台灣奇琳紅高粱」52度，200706製造，0.75公升裝，陸瓶
    。
三、「台灣長紅高粱」52度，200610製造，0.6 公升裝，柒壹瓶
    。
四、「台灣長紅高粱」52度，200610製造，0. 3公升裝，貳玖瓶
    。
五、「金采53度酒」，980401製造，0.3 公升裝，拾伍瓶。
六、高梁香料，大瓶壹瓶。
七、高梁香料，小瓶拾參瓶。
八、高梁33度（半成品）2號槽1600公升。
九、高梁52度（半成品）1號槽900公升。
十、原料酒精5公升貳瓶。


司法院資訊處製作；財團法人民間司法改革基金會備份。
